臺灣臺北地方法院刑事判決　　　　　 99年度交簡上字第282號
上　訴　人　孫萬瑋
即　被告
上列上訴人即被告因公共危險案件，不服本院中華民國99年11月
24日99年度北交簡字第1386號第一審簡易判決（聲請簡易判決處
刑案號：臺灣臺北地方法院檢察署99年度偵字第23834 號），提
起上訴，本院管轄第二審之合議庭審理後，判決如下︰
    主  文
上訴駁回。
    事  實
一、孫萬瑋曾因犯恐嚇罪，經臺灣基隆地方法院檢察署檢察官於
    民國96年5 月7 日以96年度偵字第1973號緩起訴處分確定，
    甫於98年5 月6 日緩起訴期滿。竟於99年10月11日凌晨4 時
    許，在臺北市○○區○○路2 段某處飲用酒類後，已不能安
    全駕駛動力交通工具，仍騎乘車牌號碼506-ERZ 號重型機車
    行駛於臺北市內供公眾使用之道路上，足生人車往來之危險
    。嗣於同日凌晨5 時2 分許，在臺北市松山區市○○道與復
    興南路口前經警攔檢查獲，並檢測其呼氣中酒精濃度高達0.
    83 mg/L 。
二、案經臺北市政府警察局松山分局移送臺灣臺北地方法院檢察
    署檢察官偵查後聲請簡易判決處刑。
    理  由
壹、程序方面
    本院認定事實所引用之下列卷證資料（包含供述證據、文書
    證據等證據），並無證據證明係公務員違背法定程序所取得
    ，且被告、檢察官於本院準備程序、審判期日中對於提示之
    卷證，就證據能力均未表示爭執，迄至言詞辯論終結前亦未
    再聲明異議，又卷內之文書證據，經核亦無刑事訴訟法第15
    9 條之4 之顯有不可信之情況與不得作為證據之情形，本院
    審酌上開證據資料製作時之情況，尚無違法不當及證明力明
    顯過低之瑕疵，亦認為以之作為證據應屬適當，是依刑事訴
    訟法第159 條至第159 條之5 規定，所引用之如下揭所示所
    有證據（包含供述證據、文書證據等證據），均有證據能力
    ，合先敘明。
貳、實體方面
一、上揭犯罪事實，業據上訴人即被告（下稱被告）孫萬瑋於警
    詢、偵訊及本院審理中均坦承不諱（見臺灣臺北地方法院檢
    察署99年度偵字第23834號卷〈下稱偵查卷〉第5至7頁、第
    26至27頁及本院卷第15頁背面），並有刑法第185條之3案件
    測試觀察紀錄表、臺北市政府警察局松山分局生理平衡檢測
    表、酒精濃度測驗值表單、臺北市政府警察局舉發違反道路
    交通管理事件通知單影本、車號查詢重型機車車籍單及行政
    院國軍退除役官兵輔導委員會台北榮民總醫院函等件（分見
    偵查卷第12至17頁、原審卷第6至7頁）在卷可稽，足認被告
    上開任意性自白與事實相符，應可採信。本案事證明確，被
    告不能安全駕駛動力交通工具犯行，堪以認定，應依法論科
    。
二、核被告所為，係犯刑法第185 條之3 之不能安全駕駛動力交
    通工具罪。原審以被告罪證明確，審酌被告曾犯恐嚇罪，於
    96年5 月7 日經臺灣基隆地方法院檢察署檢察官以96年度偵
    字第1973號緩起訴處分確定，甫於98年5 月6 日緩起訴期滿
    ，猶不知警惕，再犯本件之罪，且為警查獲時檢測之呼氣酒
    精濃度高達每公升0.83毫克，執意駕駛動力交通工具，嚴重
    威脅路上其他人車之安全，及其犯罪後態度良好坦承犯行等
    一切情狀，因而適用刑事訴訟法第449 條第1 項前段、第3
    項，第454 條第2 項，刑法第185 條之3 （原審贅引刑法第
    47條第1 項之規定，應予刪除）、第41條第1 項前段、第42
    條第3 項前段，刑法施行法第1 條之1 第1 項（漏載第2 項
    前段，應予增補）之規定，量處拘役59日，併科罰金10萬元
    ，並諭知拘役如易科罰金，罰金如易服勞役，均以1000元折
    算1 日之折算標準，除原審簡易判決漏載刑法施行法第1 條
    之1 第2 項前段及贅引刑法第47條第1 項之規定部分而應予
    增刪補更外，其之認事用法均無違誤，量刑亦屬妥適。
三、被告上訴意旨略以：原審量刑過重，請求更為適當之刑云云
    。惟按量刑之輕重及緩刑之宣告，係事實審法院得依職權自
    由裁量之事項，茍已斟酌刑法第57條各款所列情狀而未逾越
    法定刑度，則不得遽指為違法；又刑罰之量定屬法院自由裁
    量之職權行使，但仍應審酌刑法第57條所列各款事由及一切
    情狀，為酌量輕重之標準，並非漫無限制，在同一犯罪事實
    與情節，如別無其他加重或減輕之原因，下級法院量定之刑
    ，亦無過重或失輕之不當情形，則上級法院對於下級法院之
    職權行使，原則上應予尊重（最高法院85年度臺上字第2446
    號判決意旨可資參照）。是衡諸原審於量處刑度時，已審酌
    被告曾犯恐嚇罪，於96年5 月7 日經臺灣基隆地方法院檢察
    署檢察官以96年度偵字第1973號緩起訴處分確定，甫於98年
    5 月6 日緩起訴期滿，猶不知警惕，再犯本件之罪，且為警
    查獲時檢測之呼氣酒精濃度高達每公升0.83毫克，執意駕駛
    動力交通工具，嚴重威脅路上其他人車之安全，及其犯罪後
    態度良好坦承犯行等一切情狀，已如前述，其量刑已斟酌全
    案情節且未逾越法定刑之範圍，依前揭最高法院判例及裁判
    要旨，尚難認原審量刑有違法或顯屬不當之情事。又本院經
    職權調查得悉被告本案之交通裁罰罰金部分業以本案判決罰
    金相抵而毋須繳納，有本院公務電話紀錄及舉發違反道路交
    通管理事件通知單可憑（見本院卷第18至19頁），復審酌被
    告從事服務業，月入新臺幣18,000元等一切情狀，經其供述
    在卷（見本院卷第25頁），亦難認原審之量刑有何違法或顯
    屬不當之情事。被告徒以：其友人酒駕之酒精濃度很高，亦
    未判決這麼重云云，忽略個案認定涉及各該具體情節、程序
    利益而有不同，自難憑採。是上訴意旨指摘原審量刑過重，
    請求撤銷原審判決，為無理由。綜此，原審判決認事用法及
    量刑均無顯然違法或不當，本件被告上訴為無理由，應予駁
    回。
據上論結，應依刑事訴訟法第455條之1第1項、第3項、第368條
，判決如主文。
本案經檢察官林妙蓁到庭執行職務
中    華    民    國   100    年    4     月    29    日
                  刑事第八庭    審判長法  官    徐千惠
                                      法  官    湯千慧
                                      法  官    陳雯珊
上正本證明與原本無異。
不得上訴。
                                      書記官    馬正道
中    華    民    國   100    年    4     月    29    日